sk-SK: Typ zadnej strany kabošonu: Lepiaca (samolepiaca) zadná strana; Lôžková zadná strana; Konkávna zadná strana; Obojstranne vypuklá; Plochá zadná strana; Fóliovaná zadná strana; Špicatá zadná strana; Mierne zaoblená zadná strana; Iné
ro-RO: Tip spate caboșon: Spate adeziv (autocolant); Spate pentru montură tip casetă; Spate concav; Dublu bombat; Spate plat; Spate cu folie; Spate ascuțit; Spate ușor rotunjit; Altele
hu: Kaboson hátoldaltípusa: Öntapadós hátoldal; Foglalatos hátoldal; Homorú hátoldal; Dupla domború; Lapos hátoldal; Fóliázott hátoldal; Hegyes hátoldal; Enyhén lekerekített hátoldal; Egyéb
vi: Loại mặt sau Cabochon: Mặt sau dán (tự dính); Mặt sau viền chén; Mặt sau lõm; Mái vòm đôi; Mặt sau phẳng; Mặt sau bạc; Mặt sau nhọn; Mặt sau hơi bo tròn; Khác
tr: Kaboşon arka tipi: Yapışkan (kendinden yapışkanlı) arka; Çerçeve yuvalı arka; İçbükey arka; Çift kubbeli; Düz arka; Folyo arka; Sivri arka; Hafif yuvarlak arka; Diğer
fi: Cabochonin selkäpuolen tyyppi: Liimatausta (itsekiinnittyvä); Kehyskupilla varustettu tausta; Kovera tausta; Kaksoiskupera; Tasainen tausta; Foliotausta; Terävä tausta; Hieman pyöristetty tausta; Muu
zh-CN: 凸面宝石背面类型: 粘性（背胶）底面; 带底托底面; 凹面底; 双凸面; 平底面; 镀箔底面; 尖底面; 微圆底面; 其他
pt-PT: Tipo de verso do cabochão: Traseira adesiva (autocolante); Traseira com base de engaste; Traseira côncava; Cúpula dupla; Traseira plana; Traseira metalizada; Traseira pontiaguda; Traseira ligeiramente arredondada; Outro
en: Cabochon back type: Adhesive (self-stick) back; Bezel cup-backed; Concave back; Double domed; Flat back; Foil back; Pointed back; Slightly rounded back; Other
fr: Type de dos de cabochon: Dos adhésif (autocollant); Dos serti en coupelle; Dos concave; Double dôme; Dos plat; Dos métallisé; Dos pointu; Dos légèrement arrondi; Autre
sl-SI: Zadnja stran kabošona: Samolepilna hrbtna stran; S podstavkom (okovjem); Vbočena hrbtna stran; Dvojno izbočeno; Ravna hrbtna stran; S folijo na hrbtni strani; Koničasta hrbtna stran; Rahlo zaobljena hrbtna stran; Drugo
de: Rückseitentyp des Cabochons: Selbstklebende Rückseite; Mit Fassungsschale; Konkave Rückseite; Doppelt gewölbt; Flache Rückseite; Folienrückseite; Spitze Rückseite; Leicht gewölbte Rückseite; Sonstige
cs: Provedení zadní strany kabošonu: Lepicí (samolepicí) zadní strana; Zadní strana do lůžka; Konkávní zadní strana; Dvojitě vypouklé; Plochá zadní strana; Zadní strana s fólií; Špičatá zadní strana; Mírně zaoblená zadní strana; Jiné
bg-BG: Тип на гърба кабошон: Самозалепващ се гръб; Гръб за вграждане (тип чашка); Вдлъбнат гръб; Двойно изпъкнал; Плосък гръб; Гръб с фолио; Заострен гръб; Леко заоблен гръб; Други
el: Τύπος πίσω όψης Cabochon: Αυτοκόλλητη πλάτη; Πλάτη καστόνι; Κοίλη πλάτη; Με διπλό θόλο; Επίπεδη πλάτη; Πλάτη με φύλλο αλουμινίου; Μυτερή πλάτη; Ελαφρώς στρογγυλεμένη πλάτη; Άλλο
it: tipo di retro cabochon: Retro adesivo (autoadesivo); Con retro a castone; Retro concavo; Doppia cupola; Retro piatto; Retro rivestito; Retro appuntito; Retro leggermente arrotondato; Altro
ru: Тип обратной стороны кабошона: Самоклеящаяся основа; С оправой; Вогнутая основа; Двойная выпуклость; Плоская основа; Фольгированная основа; Заостренная основа; Слегка закругленная основа; Другое
sv: Cabochonbaksida: Självhäftande baksida; Fattning; Konkav baksida; Dubbelt kupad; Platt baksida; Foliebaksida; Spetsig baksida; Något rundad baksida; Övrigt
hr-HR: Vrsta kabošona na poleđini: Ljepljiva pozadina (samoljepljivo); Pozadina s okvirom; Konkavna pozadina; Dvostruko kupolasta; Ravna pozadina; Pozadina od folije; Šiljasta pozadina; Blago zaobljena pozadina; Ostalo
pt-BR: Tipo de parte traseira do cabochão: Fundo adesivo (autocolante); Fundo com suporte tipo caixa; Fundo côncavo; Duplamente abaulado; Fundo plano; Fundo metalizado; Fundo pontiagudo; Fundo levemente arredondado; Outro
th: ประเภทด้านหลังของพลอยหลังเบี้ย: ด้านหลังแบบมีกาว (ติดได้เอง); หลังแบบมีถ้วยรอง; หลังเว้า; โดมคู่; หลังแบน; หลังฟอยล์; หลังแหลม; หลังโค้งมนเล็กน้อย; อื่นๆ
nl: Cabochon achterkanttype: Klevende (zelfklevende) achterkant; Met zetting; Holle achterkant; Dubbelbol; Platte achterkant; Folie-achterkant; Puntige achterkant; Licht afgeronde achterkant; Overig
ja: カボションバックタイプ: 粘着 (シール) バック; ベゼルカップバック; 凹型バック; ダブルドーム; フラットバック; フォイルバック; ポインテッドバック; 緩やかな丸みのあるバック; その他
zh-TW: 磨圓寶石背面類型: 黏合 (自黏) 背板; 鑲嵌底座背板; 凹面背板; 雙圓頂; 平滑背板; 鋁箔背板; 尖底背板; 微圓背板; 其他
pl: Typ tylnej części kaboszonu: Samoprzylepny tył; Z oprawą typu miseczka; Wklęsły tył; Podwójnie wypukły; Płaski tył; Tył z folią; Spiczasty tył; Lekko zaokrąglony tył; Inne
ko: 카보숑 뒷면 유형: 접착(셀프 스틱) 뒷면; 베젤 컵형 뒷면; 오목한 뒷면; 더블 돔; 평면 뒷면; 포일 뒷면; 뾰족한 뒷면; 약간 둥근 뒷면; 기타
nb: Cabochon-baksidetype: Selvklebende bakside; Infattingsbakside; Konkav bakside; Dobbeltkuplet; Flat bakside; Foliebakside; Spiss bakside; Lett avrundet bakside; Annet
es: Tipo de parte posterior del cabujón: Parte posterior adhesiva (autoadhesiva); Con base de bisel; Parte posterior cóncava; Doble cúpula; Parte posterior plana; Parte posterior metalizada; Parte posterior puntiaguda; Parte posterior ligeramente redondeada; Otro
da: Cabochon-bagsidetype: Selvklæbende bagside; Bagside med indfatning; Konkav bagside; Dobbeltdomet; Flad bagside; Foliebagside; Spids bagside; Let afrundet bagside; Andet
lt-LT: Kabošono nugarėlės tipas: Lipni (prilimpanti) nugarėlė; Su metaliniu rėmeliu (Bezel); Įgaubta nugarėlė; Dvigubo kupolo; Plokščia nugarėlė; Su folijos nugarėle; Smaila nugarėlė; Šiek tiek apvali nugarėlė; Kita